【裁判字號】    99,裁,648
【裁判日期】    990318
【裁判案由】    商標註冊
【裁判全文】
最  高  行  政  法  院  裁  定
                                       99年度裁字第648號
上  訴  人  技嘉科技股份有限公司
代  表  人  甲○○
訴訟代理人  陳柏舟  律師
被 上訴 人  經濟部智慧財產局
代  表  人  乙○○
上列當事人間商標註冊事件，上訴人對於中華民國98年12月17日
智慧財產法院98年度行商訴字第176號判決，提起上訴，本院裁
定如下：
    主  文
上訴駁回。
上訴審訴訟費用由上訴人負擔。
    理  由
一、按對於高等行政法院判決之上訴，非以其違背法令為理由，
    不得為之，行政訴訟法第242條定有明文。依同法第243條第
    1項規定，判決不適用法規或適用不當者，為違背法令；而
    判決有同條第2項所列各款情形之一者，為當然違背法令。
    是當事人對於高等行政法院判決上訴，如依行政訴訟法第24
    3條第1項規定，以高等行政法院判決有不適用法規或適用不
    當為理由時，其上訴狀或理由書應有具體之指摘，並揭示該
    法規之條項或其內容；若係成文法以外之法則，應揭示該法
    則之旨趣；倘為司法院解釋或本院之判例，則應揭示該判解
    之字號或其內容。如以行政訴訟法第243條第2項所列各款情
    形為理由時，其上訴狀或理由書，應揭示合於該條項各款之
    事實。上訴狀或理由書如未依此項方法表明，或其所表明者
    與上開法條規定不合時，即難認為已對高等行政法院判決之
    違背法令有具體之指摘，其上訴自難認為合法。
二、上訴人前於民國97年1月24日以「Ultra Durable及圖」商標
    （下稱系爭商標），指定使用於商標法施行細則第13條所定
    商品及服務分類表第9類之「主機板、顯示卡」商品，向被
    上訴人申請註冊，並聲明圖樣中之「Durable」、「
    All-Solid Capacitor Design」不在專用之列。經被上訴人
    審查，認系爭商標整體圖樣，為指定使用之「主機板」商品
    之說明，上訴人雖聲明外文「Durable」、「All-Solid
    Capacitor Design」不在專用之列，惟不適用商標法第19條
    之規定，且系爭商標有商標法第23條第1項第2款規定之適用
    ，乃以98年3月10日商標核駁第313483號審定書為應予核駁
    之處分。上訴人不服，提起訴願，經訴願決定駁回，上訴人
    猶未甘服，遂提起行政訴訟，經智慧財產法院98年度行商訴
    字第176號判決駁回，上訴人對之提起上訴，主張：因臺灣
    近來重點發展電子相關產業，消費者對電子商品零組件功能
    性質使用期限之常識高於其他國家，系爭商標指定使用之商
    品不可能損壞之誇張性描述手法，一般消費者不致誤認商品
    不會損壞，系爭商標並無使相關消費者誤認誤信商品或服務
    的性質、品質或產地之虞，原判決不查，未依商標識別性審
    查基準第2.2.1點認定系爭商標之任意性，自有判決不適用
    法規之違法。上訴人於原審提出廣告宣傳、網頁報導、雜誌
    海報、展場照片、光碟等資料，原判決對上訴人提出之相關
    事證，未就指定使用商品或服務特性的差異及其各項可能影
    響判斷結果的因素，衡酌個案實際交易市場的相關事實加以
    綜合審查。且我國並非採行使用主義，上訴人是否使用商標
    並不影響商標之申請，原判決一再強調上訴人之商標為品質
    功效之說明文字，排除上訴人得適用商標法第23條第4項權
    利，有適用法令之不當，及判決不備理由之違法。上訴人於
    原審主張商標文字「Ultra」一詞，經被上訴人通過難以數
    計之商標，有行政自我拘束原則適用，原判決不採亦未說明
    其法律意見，自有判決不備理由之違法等語，雖以該判決違
    背法令為由，惟核其上訴理由，係就原審取捨證據、認定事
    實之職權行使，指摘其為不當，並就原審已論斷者，泛言未
    論斷，或就原審所為論斷，泛言其論斷矛盾，而非具體表明
    合於不適用法規、適用法規不當、或行政訴訟法第243條第2
    項所列各款之情形，難認對該判決之如何違背法令已有具體
    之指摘。依首開規定及說明，應認其上訴為不合法。
三、據上論結，本件上訴為不合法。依行政訴訟法第249條第1項
    前段、第104條、民事訴訟法第95條、第78條，裁定如主文
    。
中    華    民    國    99    年    3     月    18    日
                    最高行政法院第六庭
                        審判長法官  吳  明  鴻
                              法官  林  茂  權
                              法官  侯  東  昇
                              法官  劉  介  中
                              法官  黃  秋  鴻
以  上  正  本  證  明  與  原  本  無  異
中    華    民    國    99    年    3     月    19    日
                              書記官  張  雅  琴


司法院資訊處製作；財團法人民間司法改革基金會備份。
